臺北高等行政法院判決　　　　　　　　　　　　　　　九十年度訴字第三○一六號
　　原　　　告　甲○○
　　被　　　告　行政院勞工委員會
　　代　表　人　陳　菊（主任委員）
右當事人間因勞工保險爭議事件，原告不服行政院勞工委員會中華民國九十年二月六
日台八十九勞訴字第００一八六六四號訴願決定，提起行政訴訟。本院判決如左：
　　主  文
原告之訴駁回。
訴訟費用由原告負擔。
　　事  實
甲、事實概要：
    緣進來土木包工業被保險人甲○○君（即原告）因高血壓性腦出血併右側肢體無
    力及失語症，於八十八年九月十四日檢據申請普通傷病殘廢給付。案經勞工保險
    局審查以其殘廢程度符合勞工保險條例第五十三條附表即勞工保險殘廢給付標準
    表精神、神經障害系列第八項第七殘廢等級，乃核定按該等級發給四四０日殘廢
    給付。原告不服，申請審議經駁回，復向行政院勞工保險委員會提起訴願亦遭駁
    回，遂提起本件行政訴訟。
乙、原告方面：
一、原告聲明：
    (一)訴請被告應為原告符合勞工保險殘廢給付標準表障害項目第七項第三殘廢等級
    之行政處分。
    (二)訴訟費用由被告負擔。
二、原告主張之理由：
    (一)按政府之勞工政策在於保障勞工權益，方設立勞工委員會以資仲裁勞工與勞工
      保險局之糾紛，其不僅應以法令為依據亦應顧及勞工之權益。惟被告並未顧及
      原告生活起居及能否就業之實際情形，竟片面逕以台中縣沙鹿鎮童綜醫院所做
      尚可自由活動之診斷內容為據，認列原告屬勞工保險殘廢給付標準障害項目第
      八項第七等級，因台中縣沙鹿鎮童綜醫院為被告之下屬特約醫院，原告恐其認
      定有偏頗之虞。
    (二)再者，台中縣沙鹿鎮童綜醫院亦因原告之實際需要出具證明使原告得以僱佣外
      勞，有該院證明可稽（附件二），益証原告確屬符合勞工保險殘廢給付標準表
      障害項目第七項第三殘廢等級。
　　理  由
一、按「原告之訴，依其所訴之事實，在法律上顯無理由者，行政法院得不經言詞辯
    論，逕以判決駁回之。」行政訴訟法第一百零七條第三項訂有明文。次按行政訴
    訟法第二十四條規定：「經訴願程序之行政訴訟，其被告為左列機關：(一)駁回
    訴願時之原處分機關。(二)撤銷或變更原處分或決定時，為最後撤銷或變更之機
    關。」
二、本件原告甲○○因高血壓性腦出血併右側肢體無力及失語症，於八十八年九月十
    四日檢據申請普通傷病殘廢給付。案經勞工保險局審查以其殘廢程度符合勞工保
    險條例第五十三條附表即勞工保險殘廢給付標準表精神、神經障害系列第八項第
    七殘廢等級，乃核定按該等級發給原告四四０日殘廢給付。原告不服，向勞工保
    險監理委員會申請爭議審議，經該會於中華民國八十九年四月十八日以（八八）
    保監審字第八０九六號審定書審定駁回，復向行政院勞工保險委員會提起訴願亦
    遭駁回，遂提起行政訴訟。惟按當事人就其訴訟標的須有實施訴訟標的之權能，
    否則即屬當事人不適格，倘行政訴訟之當事人不適格，則屬欠缺訴權存在，應認
    為其訴為無理由而應以判決駁回。經查本件駁回訴願時之原處分機關應為「勞工
    保險局」而非「行政院勞工委員會」，是原告起訴以「行政院勞工委員會」為被
    告，與前揭規定不符，雖經本院審判長命其於收受裁定之七日內補正，原告業於
    九十年八月十四日收受裁定，有送達證書附卷可稽，原告迄仍未補正，其起訴之
    被告當事人不適格，故其訴在法律上顯無理由。爰依首揭規定，不經言詞辯論，
    逕以判決駁回之。又兩造其餘攻擊防禦方法於本件判決不生影響，故不予一一審
    究，附此說明。
三、依行政訴訟法第一零七條第三項、九十八條第三項前段，判決如主文。
中　　華　　民　　國　　　九十一　　年　　　二　　　　月　　　四　　　　日
                             臺 北 高 等 行 政 法 院  第 五 庭
                                         審 判 長 法  官　張瓊文
                                                  法  官　黃清光
                                                  法  官　劉介中
右為正本係照原本作成。
如不服本判決，應於送達後二十日內，向本院提出上訴狀並表明上訴理由，如於本判
決宣示後送達前提起上訴者，應於判決送達後二十日內補提上訴理由書（須按他造人
數附繕本）。
中　　華　　民　　國　　　九十一　　年　　　二　　　　月　　　四　　　　日
                                                  書記官  黃明和
